【裁判字號】    92,簡上,434
【裁判日期】    920912
【裁判案由】    竊盜
【裁判全文】
臺灣高雄地方法院刑事判決                        九十二年度簡上字第四三四號
    上  訴  人  臺灣高雄地方法院檢察署檢察官
    被      告  乙○○
右列上訴人因被告竊盜案件，不服本院高雄簡易庭九十二年度簡字第二四０九號中華
民國九十二年六月三十日簡易判決（聲請簡易判決處刑案號：九十二年度偵字第一一
四五五號）提起上訴，及移
：
    主  文
原判決撤銷。
乙○○連續竊盜，累犯，處有期徒刑玖月。
    事  實
一、乙○○曾於民國（下同）九十一年十月八日及同年月十五日因連續竊盜案件，經
    臺灣臺南地方法院於九十二年三月二十四日以九十一年度易字第一六○四號刑事
    判決判處有期徒刑六月確定在案，並於九十二年五月九日易科罰金執行完畢。詎
    其基於意圖為自己不法所有之概括犯意，先於前開執行完畢前之九十二年三月九
    日十九時三十分許，在高雄市○○區○○路與中山路口之火車站停車場內，見甲
    ○○所有而於九十二年三月一日十二時，在高雄市新興區○○○路二五一號前失
    竊之ＭＲＪ-三一０號重型機車，其上有鎖匙插於電門上，乃以轉動鎖匙而發動
    電門之方式將該車竊取之。嗣於同年月日十九時三十分許，乙○○騎乘該車行經
    高雄市○○區○○路與民主橫路口時，為警當場查獲，並扣得前開機車乙輛及鎖
    匙乙支。嗣於前開執行完畢後，乙○○並承前同一之概括犯意，於九十二年五月
    二十七日之某時，在高雄市三民區○○○路二二六號前，以徒手竊取丙○○所有
    、由其子許國泰騎乘使用而停放在前揭處所之車號ＸＩＺ-九九七號重型機車乙
    輛得手，又承繼前揭同一之概括犯意，續於同年月日十五時許，在高雄市三民區
    ○○○路一四０號之「丁○○○專賣店」內，竊取ＢＥＮＱ廠牌之液晶電腦顯示
    器乙台，得手後欲騎乘前揭機車離去之際，為該店店員徐百毅發現，乃立即報警
    。嗣於同日十六時許，為警在該路一三二號前當場查獲，並扣得上開機車乙輛及
    液晶電腦顯示器乙台。
二、案經高雄市政府警察局三民第一分局報告臺灣高雄地方法院檢察署檢察官聲請簡
    易判決處刑暨高雄市政府警察局移送臺灣高雄地方法院檢察署檢察官後併案審理
    。
    理  由
一、訊據被告乙○○對於右揭時、地竊取車號ＸＩＺ-九九七號重型機車乙輛及ＢＥ
    ＮＱ廠牌之液晶電腦顯示器乙台之事實坦承不諱（見本院九十二年八月二十九日
    審判筆錄），惟矢口否認前揭竊取ＭＲＪ-三一０號重型機車之犯行，辯稱：該
    機車非伊所竊，係綽號「阿成」之男子騎來而留在高雄市○○區○○路與中山路
    口之火車站停車場內，伊因趕著要坐飛機回台北，故先予借用云云（見本院九十
    二年八月二十九日審判筆錄）。經查，被告於右揭時、地竊取車號ＸＩＺ-九九
    七號之重型機車乙輛及ＢＥＮＱ廠牌之液晶電腦顯示器乙台之事實，除被告坦承
    不諱外（見本院九十二年八月二十九日審判筆錄），並經告訴人許國泰及告訴代
    理人徐百毅指訴甚詳（見本案之警卷第三、四頁），且有贓物領結二紙、高雄市
    政府警察局三民第一分局車輛協尋電腦輸入單一紙、照片四幀及車輛車牌失竊作
    業-查獲車輛認可資料一紙附卷可證（見本案之警卷第八至十頁、第十五至十七
    頁），復有ＸＩＺ－九九七號機車乙台及ＢＥＮＱ廠牌之液晶電腦顯示器乙台扣
    案可證（分別由告訴人許國泰及告訴代理人徐百毅領回），就被告此部分之犯行
    ，事證明確；再被告於右揭時、地竊取ＭＲＪ-三一０號重型機車之犯行，業據
    被告於警詢中坦承：「我是於九十二年三月九日下午十七時許，在高雄市○○區
    ○○路與中山路口火車站前站旁停車場，見這輛ＭＲＪ-三一０號重機車停放於
    那裡且鎖匙插在電門孔上並可發動。我即將這輛ＭＲＪ-三一０號重機車騎走。
    」等語不諱（見併案之警卷第二頁正面）；且被告亦於警詢時供陳：「我因為怕
    被警察捉去關，所以警察在逮捕我時我有抗拒。過程中我因怕被警方捉住而奮力
    掙脫，以致與警方在地上翻滾。」等語（見併案之警卷第一頁背面），衡情被告
    如非明知該機車非屬自己所有，並基於主觀上不法所有之意圖，何須抗拒警察之
    逮捕；另衡諸常情，警詢時之供述詎距案發時較近，記憶較為清楚，被告亦較不
    易權衡輕重，應較事後翻異之詞可採。是應以被告於警詢之詞較為可採；且刑法
    上之竊盜罪所保護之法益兼為保護所有及占有狀態，縱某不詳姓名之人將該機車
    竊取後，停放在高雄市○○區○○路與中山路口之火車站停車場內，該機車是否
    已由該不詳姓名之人拋棄，並無法證明，而被告見狀再予以取走，是否破壞該不
    詳姓名之人之占有，雖有疑問，惟該車之所有權仍屬原所有權人，其未經同意而
    取走，自屬侵害原所有權人之所有權。此外，復有照片二幀及贓物認領保管收據
    、車輛竊盜資料個別查詢報表-查詢車輛認可資料、高雄市政府警察局新興分局
    車輛協尋電腦輸入單各一紙在卷可稽（見併案之警卷第十二至十五頁），及ＭＲ
    Ｊ-三一０號重機車一輛（業由被害人甲○○領回）、鎖匙一把扣案可證。是被
    告於本院審理時改辯稱：該機車非伊所竊，係綽號「阿成」之男子騎來而留在高
    雄市○○區○○路與中山路口之火車站停車場內，伊因趕著要坐飛機回台北，故
    先予借用云云（見本院九十二年八月二十九日審判筆錄），顯屬事後卸責之詞。
    綜上所述，被告係明知該機車非屬自己所有而逕以插於其上之鎖匙將機車發動後
    騎走，本質上自已該當竊盜之要件，其此部分之犯行亦堪認定。
二、再按刑法上連續犯所謂出於概括犯意，必須其多次犯罪行為，自始均在一個預定
    犯罪計劃之內，出於主觀上始終同一犯意之進行，始足當之。若中途另有新犯意
    發生，縱所犯為同一罪名，究非連續其初發之意思，即不能成立連續犯。查被告
    曾於九十一年十月八日及同年月十五日因連續竊盜案件，經臺灣臺南地方法院於
    九十二年三月二十四日以九十一年度易字第一六○四號刑事判決判處有期徒刑六
    月確定，有該判決一紙在卷可稽（見台灣高雄地方法院檢察署九十二年度偵字第
    七Ｏ一一號卷第八頁），而本件（含本案及併辦部分）之犯罪時間係分別於九十
    二年三月九日及同年五月二十七日，與前案已相隔五月及七月之久，且依被告所
    述，均係臨時起意所犯，尚難認與前開台灣台南地方法院九十一年度易字第一六
    ○四號之案件均係自始在被告一個預定犯罪計劃之內，而出於其主觀上始終同一
    犯意之進行，是本件之犯行，與前案顯無連續犯之裁判上一罪關係，自非前案判
    決效力所及，本院自得予以審理，併此敘明。
三、核被告所為，係犯刑法第三百二十條第一項竊盜罪。被告前後三次犯行，時間緊
    接，所犯又係構成要件相同之罪名，顯係基於概括犯意為之，應依刑法第五十六
    條連續犯之規定，論以一罪，並加重其刑。另檢察官雖未就被告竊取ＭＲＪ-三
    一０號重型機車之犯行提起公訴（即移送併辦部分），惟檢察官就犯罪事實一部
    起訴，其效力及於全部，就被告此部分犯行，業經本院前開認定屬實，經核與前
    揭論罪科刑之竊取車號ＸＩＺ-九九七號重型機車及ＢＥＮＱ廠牌之液晶電腦顯
    示器之犯行部分，具有連續犯之裁判上一罪關係，本院自應就此起訴效力所及之
    部分併予審究。又按連續犯雖有數行為，而其連續行為之終了，在另一犯罪之有
    期徒刑執行完畢後五年以內，仍構成累犯，最高法院三十三年上字第一五七七號
    判例可資參照。查被告曾於九十一年十月八日及同年月十五日因連續竊盜案件，
    經臺灣臺南地方法院於九十二年三月二十四日以九十一年度易字第一六○四號刑
    事判決判處有期徒刑六月而確定在案，並於九十二年五月九日易科罰金執行完畢
    ，有臺灣高等法院被告全國前案紀錄表、台灣高雄地方法院檢察署刑案資料查註
    紀錄表各一份附卷可按，其竊取車號ＸＩＺ-九九七號重型機車及ＢＥＮＱ廠牌
    之液晶電腦顯示器之時間係在九十二年五月二十七日，係在前案之易科罰金執行
    完畢之日即九十二年五月九日之後五年以內，依前開說明，自構成累犯，應依刑
    法第四十七條之規定加重其刑。原審認被告罪證明確，予以論罪科刑，固非無見
    ，惟原審未及就被告上開為起訴效力所及之犯行一併審理，尚有未洽，上訴人上
    訴意旨執此指摘原判決不當，為有理由，自應由本院將原判決撤銷改判。本院審
    酌被告年輕力壯，不思努力付出以求所得，竟以竊盜滿足其物慾；復多次連續竊
    盜，及所竊財物為機車二台及液晶電腦顯示器一台，價值非少，危害社會治安非
    輕；並念及所竊財物皆已由被害人等取回，損失已降低，且坦承部分犯行，犯後
    態度尚稱良好等一切情狀，量處如主文所示之刑，以示儆懲。至扣案之ＸＩＺ─
    九九七號重型機車乙輛，業由告訴人許國泰領回，有贓物領結一紙可證（見本案
    之警卷第九頁）；ＢＥＮＱ廠牌之液晶電腦顯示器乙台，亦由告訴代理人徐百毅
    領回，有贓物領結一紙可證（見本案之警卷第八頁）；ＭＲＪ-三一０號重型機
    車乙輛，亦由被害人甲○○領回，有贓物認領保管收據一紙在卷可憑（見併案之
    警卷第十三頁），上開財物均非屬被告所有；及扣案之鎖匙一把，亦非被告所有
    （見併案之警卷第二頁正面），本院爰均不予以沒收，併此敘明。
據上論斷，應依刑事訴訟法第四百五十五條之一第三項、第三百六十九條第一項前段
、第三百六十四條、第二百九十九條第一項前段，刑法第三百二十條第一項、第五十
六條、第四十七條，罰金罰鍰提高標準條例第一條前段，判決如主文。
中      華      民      國    九十二    年      九      月     十二     日
                                  臺灣高雄地方法院刑事第十四庭
                   審判長法  官  李勝琛
                                            法  官  曾吉雄
                                            法  官  官信成
右正本證明與原本無異。
不得上訴。
中      華      民      國    九十二    年      九      月     十二     日
                                            書記官  林明忠
附錄本判決論罪之法條：
刑法第三百二十條第一項
  意圖為自己或第三人不法之所有，而竊取他人之動產者，為竊盜罪，處五年以下有
  期徒刑、拘役或五百元以下罰金。


司法院資訊處製作；財團法人民間司法改革基金會備份。
